臺灣桃園地方法院交通事件裁定　　　　 95年度交聲字第569號
原處分機關　交通部公路總局新竹區監理所桃園監理站
異　議　人
即受處分人　甲○○
上列受處分人因違反道路交通管理處罰條例案件，對於交通部公
路總局新竹區監理所桃園監理站違反道路交通管理事件裁決書所
為處分（原處分案號：民國95年11月3 日桃監裁罰字第裁52－AC
0000000 號、52－D00000000 號、52－D00000000 號、52－QA00
00000 號、52－QA0000000 號、52－DA0000000 號、52－QE0000
000 號、52－QE0000000 號、52－QF0000000 號、52－ZEA01376
3 號、52－QE0000000 號、52－ZBA000169 號、52－AD0000000
號、52－F00000000 號、52－ZHH006048 號、52－CG0000000 號
、52－CG0000000 號、52－CG0000000 號、52－ZC0000000 號、
00－000000000 號、52－ZA0000000 號、52－A00000000 號、52
－ZB0000000 號、52－ZB0000000 號、52－D1A622811 號、52－
VA0000000 號），聲明異議，本院裁定如下：
    主  文
如附表編號一、三、四、五、六、七、八、九、十、十一、十二
、十三、十四、十五、十六、十七、十八、十九、二十、二二、
二三、二四、二五、二六所示之處分均撤銷。
甲○○處如附表編號一、三、四、五、六、七、八、九、十、十
一、十二、十三、十四、十五、十六、十七、十八、十九、二十
、二二、二三、二四、二五、二六主文欄所示。
其餘異議駁回。
    理  由
一、原處分意旨略以：異議人即受處分人甲○○所有之車牌號碼
    L9－2495號自用小客車，先後於附表編號一至二六所示之時
    間、地點，各有如附表編號一至二六所示之違規行為，嗣經
    原處分機關當場舉發、將舉發通知單及採證照片依法寄存送
    達異議人戶籍地址或以公示送達等方式為送達，異議人未按
    期提出申訴，原裁決機關乃依附表編號一至二六所載之法條
    規定及違反道路交通管理事件統一裁罰基準，各裁處異議人
    如附表編號一至二六所載之罰鍰。
二、聲明異議意旨略以：異議人雖設籍在桃園縣桃園市○○○路
    69巷15之3 號，然並未實際居住在戶籍地，而係居住在桃園
    縣桃園市○○街32號3 樓，本有要至監理單位更改投遞地址
    ，但監理站人員表示相關資料要寄至戶籍地，異議人並未收
    到如附表編號一至二六所載各件違規照片及舉發違反道路交
    通管理事件通知單，而無從知悉違規遭處罰鍰之情事，則原
    處分機關未合法送達舉發通知單，即逕為加倍罰鍰之裁決，
    程序上尚有未洽，令異議人難以信服，為此，爰於法定期限
    內聲明異議，請准予撤銷原處分另為適法處分等語。
三、按交通法庭認為聲明異議有理由或聲明異議雖無理由而原處
    分不當或違法者，應以裁定將原處分經聲明異議部分撤銷並
    自為裁定。但因原處分機關無管轄權而撤銷者，應移送有管
    轄權之機關。此道路交通案件處理辦法第20條定有明文。是
    某甲如未曾收受舉發違反道路交通管理事件通知單，則舉發
    違規之送達程式即有瑕疵，其致某甲喪失於收受前開通知單
    後15日內自動依最低額繳納罰鍰之利益，則裁決機關嗣後之
    裁決處分即難認為適法，某甲之異議既有理由，依上規定，
    交通法庭除撤銷原處分外，並應自為裁罰（臺灣高等法院暨
    所屬法院90年法律座談會刑事類提案第24號參照）。又因道
    路交通管理處罰條例上所規定罰鍰之數額既有不同，裁決機
    關可依不同之狀況而為適當之裁罰，而對於何種情形應為何
    程度之裁罰，主管機關對此訂有違反道路交通管理事件統一
    裁罰基準及處理細則，以為處分機關據以裁罰之標準，裁決
    機關應依上開基準表所列之情形，分別不同之狀況而裁處罰
    鍰，並非全然皆裁處數額相同之罰鍰。另按違反道路交通管
    理事件統一裁罰基準及處理細則第48條第1 項規定：違反道
    路交通管理事件，行為人認為舉發之事實與違規情形相符者
    ，得於接獲通知單後，親自或委託他人持該通知單，不經裁
    決向指定之處所，逕依裁罰基準執行並繳納罰鍰結案。行為
    人於違規後，既得持通知單向指定處所逕行繳納罰鍰，且其
    繳納之罰鍰復有輕重之分，故該違規通知單之送達或交付於
    違規人之權益即形重要。為保障違規人免於受最重之處罰，
    故於行為人違規後，舉發單位即應將違規通知單送達或交付
    與違規人，俾違規人得以持該通知單向指定之處所，於限期
    限內自動繳納罰鍰或到案聽候裁決，而得以法定最低罰鍰數
    額結案。
四、按「汽車駕駛人，行車速度，超過規定之最高時速，或低於
    規定之最低時速，除有第43條第1 項第2 款情形外，處新臺
    幣1,200 元以上2,400 元以下罰鍰」、「汽車駕駛人停車時
    ，有在禁止臨時停車處所停車者之情形者，處新臺幣600 元
    以上1,200 元以下罰鍰」、「汽車行駛於高速公路、快速公
    路或設站管制之道路，不遵使用限制、禁止、行車管制及管
    理事項之管制規則而有下列行為者，處汽車駕駛人新臺幣3,
    000 元以上6,000 元以下罰鍰：一行車速度超過規定之最高
    速限或低於規定之最低速限」、「汽車駕駛人停車時，有下
    列情形之一者，處新臺幣600 元以上1,200 元以下罰鍰：一
    在禁止臨時停車處所停車。…三在機場、車站、碼頭、學校
    、娛樂、展覽、競技、市場、或其他公共場所出、入口或消
    防栓之前停車」、「汽車駕駛人，行經有燈光號誌管制之交
    岔路口闖紅燈者，處新臺幣1,800 元以上5,400 元以下罰鍰
    」、「汽車不依限期參加定期檢驗或臨時檢驗者，處汽車所
    有人新台幣900 元以上1,800 元以下罰鍰；逾期1 個月以上
    者並吊扣其牌照，至檢驗合格後發還，逾期6 個月以上者，
    註銷其牌照」、「汽車有下列情形之一者，處汽車所有人新
    臺幣3,600 元以上10,800元以下罰鍰，並禁止其行駛：…四
    使用吊銷、註銷之牌照行駛。…前項第1 款中屬未依公路法
    規定取得安全審驗合格證明，及第2 款、第9 款之車輛並沒
    入之；第3 款、第4 款之牌照扣繳之；第5 款至第7 款之牌
    照吊銷之」、「汽車駕駛人有下列各款所列條款之一者，除
    依原條款處罰鍰外，並予記點：一有第33條第1 項、第2 項
    、第38條第1 項、第40條、第45條、第47條第1 款至第3 款
    、第48條、第49條或第60條第1 項、第2 項第1 款、第2 款
    情形之一者，各記違規點數1 點…三有第43條、第53條或第
    54條情形之一者，各記違規點數3 點」，道路交通管理處罰
    條例第40條、第33條第1 項第1 款、第56條第1 項第1 款、
    第3 款、第53條第1 項、第17條第1 項、第12條第1 項第4
    款、第2 項、第63條第1 項第1 款、第3 款定有明文。
五、經查：
  (一)異議人於本院95年12月7 日訊問時，對其於附表編號一至二
    六所示各時、地違規之事實均自承在卷，復有如附表一至第
    二六所示違規事件之舉發違反道路交通管理事件通知單、採
    證照片在卷足憑，基此，異議人前揭各次違規行為可以認定
    。
  (二)原處分機關以寄存送達方式所為之送達：
    1.按處理違反道路交通管理事件，有關文書送達之程序，準
      用行政程序法送達之規定，違反道路交通管理事件統一裁
      罰標準及處理細則第5 條定有明文。次按，行政程序法中
      對於文書送達，於應受送達人之住居所、事務所或營業所
      為之。但在行政機關辦公處所或他處會晤應受送達人時，
      得於會晤處所為之；於應送達處所不獲會晤應受送達人時
      ，得將文書付與有辨別事理能力之同居人、受僱人或應送
      達處所之接收郵件人員；又送達不能依前2 條規定為之者
      ，得將文書寄存送達地之地方自治或警察機關，並作送達
      通知書兩份，一份黏貼於應受送達人住居所、事務所、營
      業所或其就業處所門首，另一份交由鄰居轉交或置於該送
      達處所信箱或其他適當位置，以為送達。前項情形，由郵
      政機關為送達者，得將文書寄存於送達地之郵政機關。寄
      存機關自收受寄存文書之日起，應保存3 個月，行政程序
      法第72條第1 項、第73條第1 項、第74條亦分別定有明文
      。
    2.附表編號八所示之違規事實，依內政部警政署國道公路警
      察局公警局交字第ZC0000000 號舉發違反道路交通管理事
      件通知單，其所載之應到案日期為92年4 月21日前，然前
      開舉發單（含採證照片）經舉發單位以掛號函件郵寄送達
      於異議人位於桃園縣桃園市○○○路69巷15之3 號住所，
      因送達處所無人簽收，且無受領文書之同居人、受僱人，
      或接收郵件人員，經郵局以「招領逾期」退件。後舉發單
      位於92年5 月16日辦理第1 次寄存送達，將舉發單寄存送
      達於桃園7 支郵局，並作送達通知書2 份，1 份黏貼於應
      受送達人住居所門首，另1 份置於送達處所信箱或其他適
      當位置，以為送達等情，另於92年9 月9 日辦理第2 次寄
      存送達，有內政部警政署國道公路警察局第三警察隊95年
      1 月11日公警三交字第0960370025號函附卷可稽（見本院
      卷第188 頁至第192 頁），由前可知，本案舉發通知單於
      92年4 月21日並未合法送達予異議人，而其後於92年5 月
      16日、92年9 月9 日寄存送達時已逾本件所定應到案期限
      ，是舉發機關將舉發通知單寄存於郵政機關之日顯已超過
      異議人應到案日期，異議人於到案期限前既未經合法通知
      ，自不可能依限到案繳交罰鍰，更不發生逾越到案期限之
      情形。從而，因該違規舉發通知單未能合法送達予異議人
      ，異議人未於應到案期限內自動繳納罰鍰，自有不可歸責
      之事由，應為有利於受處分人之認定，依情節最輕之已於
      期限內繳納或到案聽候裁決之情形處斷，則依上開統一裁
      罰基準表所示，異議人之違規行為，其處罰之數額為3,00
      0 元，而非6,000 元。本件原處分機關於異議人未受合法
      通知其應到案日期、處所、繳納期限前，即以異議人逾期
      未到案而逕裁決異議人6,000 元之罰鍰，且漏未依同條例
      第63條第1 項第1 款規定記違規點數1 點，亦有未合，其
      所為處分即有不當，異議人聲明異議，非無理由，原處分
      既有不當，即應由本院將原處分撤銷，並裁定如附表編號
      八所示之主文。
    3.附表編號九所示之違規事實，依台北縣政府警察局北縣警
      交字第CG0000000 號舉發違反道路交通管理事件通知單，
      其所載之應到案日期為92年4 月27日前，然前開舉發單（
      含採證照片）經舉發單位以掛號函件郵寄送達於異議人位
      於桃園縣桃園市○○○路69巷15之3 號住所，因送達處所
      無人簽收，且無受領文書之同居人、受僱人，或接收郵件
      人員，於92年5 月28日將舉發單寄存送達於桃園7 支郵局
      ，並作送達通知書2 份，1 份黏貼於應受送達人住居所門
      首，另1 份置於送達處所信箱或其他適當位置，以為送達
      等情，有台北縣政府警察局送達證書附卷可稽（見本院卷
      第233 頁），由前可知，本案舉發通知單於92年4 月27日
      並未合法送達予異議人，而其後於92年5 月28日寄存送達
      時已逾本件所定應到案期限，是舉發機關將舉發通知單寄
      存於郵政機關之日顯已超過異議人應到案日期，異議人於
      到案期限前既未經合法通知，自不可能依限到案繳交罰鍰
      ，更不發生逾越到案期限之情形。從而，因該違規舉發通
      知單未能合法送達予異議人，異議人未於應到案期限內自
      動繳納罰鍰，自有不可歸責之事由，應為有利於異議人之
      認定，依情節最輕之已於期限內繳納或到案聽候裁決之情
      形處斷，則依上開統一裁罰基準表所示，異議人之違規行
      為，其處罰之數額為1,800 元，而非2,400 元。本件原處
      分機關於異議人未受合法通知其應到案日期、處所、繳納
      期限前，即以異議人逾期未到案而逕裁決異議人2,400 元
      之罰鍰，且漏未依同條例第63條第1 項第1 款規定記違規
      點數1點 ，亦有未合，其所為處分即有不當，異議人聲明
      異議，非無理由，原處分既有不當，即應由本院將原處分
      撤銷，並裁定如附表編號九所示之主文。
    4.附表編號十所示之違規事實，依台北縣政府警察局北縣警
      交字第CG0000000 號舉發違反道路交通管理事件通知單，
      其所載之應到案日期為92年6 月10日前，然前開舉發單（
      含採證照片）經舉發單位以掛號函件郵寄送達於異議人位
      於桃園縣桃園市○○○路69巷15之3 號住所，因送達處所
      無人簽收，且無受領文書之同居人、受僱人，或接收郵件
      人員，將舉發單寄存送達於桃園南門郵局，並作送達通知
      書2 份，1 份黏貼於應受送達人住居所門首，另1 份置於
      送達處所信箱或其他適當位置，以為送達等情，有台北縣
      政府警察局送達證書附卷可稽（見本院卷第228 頁），由
      前可知，本案舉發通知單於92年6 月10日並未合法送達予
      異議人，而其後於92年7 月1 日寄存送達時已逾本件所定
      應到案期限，是舉發機關將舉發通知單寄存於郵政機關之
      日顯已超過異議人應到案日期，異議人於到案期限前既未
      經合法通知，自不可能依限到案繳交罰鍰，更不發生逾越
      到案期限之情形。從而，因該違規舉發通知單未能合法送
      達予異議人，異議人未於應到案期限內自動繳納罰鍰，自
      有不可歸責之事由，應為有利於異議人之認定，依情節最
      輕之已於期限內繳納或到案聽候裁決之情形處斷，則依上
      開統一裁罰基準表所示，異議人之違規行為，其處罰之數
      額為1,800 元，而非2,400 元。本件原處分機關於異議人
      未受合法通知其應到案日期、處所、繳納期限前，即以異
      議人逾期未到案而逕裁決異議人2,400 元之罰鍰，且漏未
      依同條例第63條第1 項第1 款規定記違規點數1 點，亦有
      未合，其所為處分即有不當，異議人聲明異議，非無理由
      ，原處分既有不當，即應由本院將原處分撤銷，並裁定如
      附表編號十所示之主文。
    5.附表編號十一所示之違規事實，依台北縣政府警察局北縣
      警交字第CG0000000 號舉發違反道路交通管理事件通知單
      ，其所載之應到案日期為92年6 月10日前，然前開舉發單
      （含採證照片）經舉發單位以掛號函件郵寄送達於異議人
      位於桃園縣桃園市○○○路69巷15之3 號住所，因送達處
      所無人簽收，且無受領文書之同居人、受僱人，或接收郵
      件人員，將舉發單寄存送達於桃園南門郵局，並作送達通
      知書2 份，1 份黏貼於應受送達人住居所門首，另1 份置
      於送達處所信箱或其他適當位置，以為送達等情，有台北
      縣政府警察局送達證書附卷可稽（見本院卷第229 頁），
      由前可知，本案舉發通知單於92年6 月10日並未合法送達
      予異議人，而其後於92年7 月1 日寄存送達時已逾本件所
      定應到案期限，是舉發機關將舉發通知單寄存於郵政機關
      之日顯已超過異議人應到案日期，異議人於到案期限前既
      未經合法通知，自不可能依限到案繳交罰鍰，更不發生逾
      越到案期限之情形。從而，因該違規舉發通知單未能合法
      送達予異議人，異議人未於應到案期限內自動繳納罰鍰，
      自有不可歸責之事由，應為有利於異議人之認定，依情節
      最輕之已於期限內繳納或到案聽候裁決之情形處斷，則依
      上開統一裁罰基準表所示，異議人之違規行為，其處罰之
      數額為1,800 元，而非2,400 元。本件原處分機關於異議
      人未受合法通知其應到案日期、處所、繳納期限前，即以
      異議人逾期未到案而逕裁決異議人2,400 元之罰鍰，且漏
      未依同條例第63條第1 項第1 款規定記違規點數1 點，亦
      有未合，其所為處分即有不當，異議人聲明異議，非無理
      由，原處分既有不當，即應由本院將原處分撤銷，並裁定
      如附表編號十一所示之主文。
    6.附表編號十二所示之違規事實，依內政部警政署國道公路
      警察局公警局交字第ZHH006048 號舉發違反道路交通管理
      事件通知單，其所載之應到案日期為93年5 月21日前，然
      前開舉發單（含採證照片）經舉發單位以掛號函件郵寄送
      達於異議人位於桃園縣桃園市○○○路69巷15之3 號住所
      ，因送達處所無人簽收，且無受領文書之同居人、受僱人
      ，或接收郵件人員，經郵局以「招領逾期」退件。後舉發
      單位於93年6 月21日辦理寄存送達，將舉發單寄存送達於
      桃園7 支郵局，並作送達通知書2 份，1 份黏貼於應受送
      達人住居所門首，另1 份置於送達處所信箱或其他適當位
      置，以為送達等情，有內政部警政署國道公路警察局第八
      警察隊96年1 月5 日公警八交字第0960000018號函附卷可
      稽（見本院卷第178 頁至第180 頁），本案舉發通知單於
      93年5 月21日並未合法送達予異議人，而其後於93年6 月
      21日寄存送達時已逾本件所定應到案期限，是舉發機關將
      舉發通知單寄存於郵政機關之日顯已超過異議人應到案日
      期，異議人於到案期限前既未經合法通知，自不可能依限
      到案繳交罰鍰，更不發生逾越到案期限之情形。從而，因
      該違規舉發通知單未能合法送達予異議人，異議人未於應
      到案期限內自動繳納罰鍰，自有不可歸責之事由，應為有
      利於受處分人之認定，依情節最輕之已於期限內繳納或到
      案聽候裁決之情形處斷，則依上開統一裁罰基準表所示，
      異議人之違規行為，其處罰之數額為3,000 元，而非6,00
      0 元。本件原處分機關於異議人未受合法通知其應到案日
      期、處所、繳納期限前，即以異議人逾期未到案而逕裁決
      異議人6,000 元之罰鍰，且漏未依同條例第63條第1 項第
      1 款規定記違規點數1 點，亦有未合，其所為處分即有不
      當，異議人聲明異議，非無理由，原處分既有不當，即應
      由本院將原處分撤銷，並裁定如附表編號十二所示之主文
      。
    7.附表編號十四所示之違規事實，依台北市政府警察局北市
      警交大字第AD0000000 號舉發違反道路交通管理事件通知
      單，其所載之應到案日期為93年7 月31日前，然前開舉發
      單（含採證照片）經舉發單位以掛號函件郵寄送達於異議
      人位於桃園縣桃園市○○○路69巷15之3 號住所，招領逾
      期無人簽收，經原舉發單位再為送達，因送達處所無人簽
      收，且無受領文書之同居人、受僱人，或接收郵件人員，
      於93年8 月11日將舉發單寄存送達於桃園南門郵局，並作
      送達通知書2 份，1 份黏貼於應受送達人住居所門首，另
      1 份置於送達處所信箱或其他適當位置，以為送達等情，
      有台北市政府警察局交通警察大隊96年1 月15日北市警交
      大執字第09630192500 號函附卷可稽（見本院卷第224 頁
      至第225 頁），本案舉發通知單於93年7 月31日並未合法
      送達予異議人，而其後於93年8 月11日寄存送達時已逾本
      件所定應到案期限，是舉發機關將舉發通知單寄存於郵政
      機關之日顯已超過異議人應到案日期，異議人於到案期限
      前既未經合法通知，自不可能依限到案繳交罰鍰，更不發
      生逾越到案期限之情形。從而，因該違規舉發通知單未能
      合法送達予異議人，異議人未於應到案期限內自動繳納罰
      鍰，自有不可歸責之事由，應為有利於異議人之認定，依
      情節最輕之已於期限內繳納或到案聽候裁決之情形處斷，
      則依上開統一裁罰基準表所示，異議人之違規行為，其處
      罰之數額為1,600 元，而非2,200 元。本件原處分機關於
      異議人未受合法通知其應到案日期、處所、繳納期限前，
      即以異議人逾期未到案而逕裁決異議人2,200 元之罰鍰，
      且漏未依同條例第63條第1 項第1 款規定記違規點數1 點
      ，亦有未合，其所為處分即有不當，異議人聲明異議，非
      無理由，原處分既有不當，即應由本院將原處分撤銷，並
      裁定如附表編號十四所示之主文。
    8.附表編號十五所示之違規事實，依內政部警政署國道公路
      警察局公警局交字第ZBA000169 號舉發違反道路交通管理
      事件通知單，其所載之應到案日期為93年8 月27日前，然
      前開舉發單（含採證照片）經舉發單位以掛號函件郵寄送
      達於異議人位於桃園縣桃園市○○○路69巷15之3 號住所
      ，因送達處所無人簽收，且無受領文書之同居人、受僱人
      ，或接收郵件人員，經郵局以「招領逾期」退件。後舉發
      單位於93年9 月16日辦理寄存送達，將舉發單寄存送達於
      桃園7 支郵局，並作送達通知書2 份，1 份黏貼於應受送
      達人住居所門首，另1 份置於送達處所信箱或其他適當位
      置，以為送達，有內政部警政署國道公路警察局第二警察
      隊96年1 月9 日公警二交字第0960200022號函附卷可稽（
      見本院卷第181 頁至第182 頁），由前可知，本案舉發通
      知單於93年8 月27日並未合法送達予異議人，而其後於93
      年9 月16日寄存送達時已逾本件所定應到案期限，是舉發
      機關將舉發通知單寄存於郵政機關之日顯已超過異議人應
      到案日期，異議人於到案期限前既未經合法通知，自不可
      能依限到案繳交罰鍰，更不發生逾越到案期限之情形。從
      而，因該違規舉發通知單未能合法送達予異議人，異議人
      未於應到案期限內自動繳納罰鍰，自有不可歸責之事由，
      應為有利於受處分人之認定，依情節最輕之已於期限內繳
      納或到案聽候裁決之情形處斷，則依上開統一裁罰基準表
      所示，異議人之違規行為，其處罰之數額為3,000 元，而
      非6,000 元。本件原處分機關於異議人未受合法通知其應
      到案日期、處所、繳納期限前，即以異議人逾期未到案而
      逕裁決異議人6,000 元之罰鍰，且漏未依同條例第63條第
      1 項第1 款規定記違規點數1 點，亦有未合，其所為處分
      即有不當，異議人聲明異議，非無理由，原處分既有不當
      ，即應由本院將原處分撤銷，並裁定如附表編號十五所示
      之主文。
    9.附表編號十六所示之違規事實，依宜蘭縣警察局宜警交字
      第QE0000000 號舉發違反道路交通管理事件通知單，其所
      載之應到案日期為93年12月19日前，然前開舉發單（含採
      證照片）經舉發單位以掛號函件郵寄送達於異議人位於桃
      園縣桃園市○○○路69巷15之3 號住所，因送達處所無人
      簽收，且無受領文書之同居人、受僱人，或接收郵件人員
      ，將舉發單寄存送達於桃園7 支郵局，並作送達通知書2
      份，1 份黏貼於應受送達人住居所門首，另1 份置於送達
      處所信箱或其他適當位置，以為送達等情，有宜蘭縣警察
      局礁溪分局96年1 月10日警礁交字第0964000072號函、宜
      蘭縣警察局礁溪分局送達證書附卷可稽（見本院卷第194
      頁、第197 頁），由前可知，本案舉發通知單於93年12月
      19日並未合法送達予異議人，而其後於94年1 月24日寄存
      送達時已逾本件所定應到案期限，是舉發機關將舉發通知
      單寄存於郵政機關之日顯已超過異議人應到案日期，異議
      人於到案期限前既未經合法通知，自不可能依限到案繳交
      罰鍰，更不發生逾越到案期限之情形。從而，因該違規舉
      發通知單未能合法送達予異議人，異議人未於應到案期限
      內自動繳納罰鍰，自有不可歸責之事由，應為有利於異議
      人之認定，依情節最輕之已於期限內繳納或到案聽候裁決
      之情形處斷，則依上開統一裁罰基準表所示，異議人之違
      規行為，其處罰之數額為1,800 元，而非2,400 元。本件
      原處分機關於異議人未受合法通知其應到案日期、處所、
      繳納期限前，即以異議人逾期未到案而逕裁決異議人2,40
      0 元之罰鍰，且漏未依同條例第63條第1 項第1 款規定記
      違規點數1 點，亦有未合，其所為處分即有不當，異議人
      聲明異議，非無理由。原處分既有不當，即應由本院將原
      處分撤銷，並裁定如附表編號十六所示之主文。
    10.附表編號十七所示之違規事實，依內政部警政署國道公路
      警察局公警局交字第ZEA013763 號舉發違反道路交通管理
      事件通知單，其所載之應到案日期為94年5 月4 日前，然
      前開舉發單（含採證照片）經舉發單位以掛號函件郵寄送
      達於異議人位於桃園縣桃園市○○○路69巷15之3 號住所
      ，因送達處所無人簽收，且無受領文書之同居人、受僱人
      ，或接收郵件人員，於94年7 月19日將舉發單寄存送達於
      桃園7 支郵局，並作送達通知書2 份，1 份黏貼於應受送
      達人住居所門首，另1 份置於送達處所信箱或其他適當位
      置，以為送達，有內政部警政署國道公路警察局第五警察
      隊96年1 月8 日公警五交字第0960570009號函、國道公路
      警察局送達證書附卷可稽（見本院卷第183 頁、第184 頁
      ），由前可知，本案舉發通知單於94年5 月4 日並未合法
      送達予異議人，而其後於94年7 月19日寄存送達時已逾本
      件所定應到案期限，是舉發機關將舉發通知單寄存於郵政
      機關之日顯已超過異議人應到案日期，異議人於到案期限
      前既未經合法通知，自不可能依限到案繳交罰鍰，更不發
      生逾越到案期限之情形。從而，因該違規舉發通知單未能
      合法送達予異議人，異議人未於應到案期限內自動繳納罰
      鍰，自有不可歸責之事由，應為有利於受處分人之認定，
      依情節最輕之已於期限內繳納或到案聽候裁決之情形處斷
      ，則依上開統一裁罰基準表所示，異議人之違規行為，其
      處罰之數額為3,000 元，而非6,000 元。本件原處分機關
      於異議人未受合法通知其應到案日期、處所、繳納期限前
      ，即以異議人逾期未到案而逕裁決異議人6,000 元之罰鍰
      ，且漏未依同條例第63條第1 項第1 款規定記違規點數1
      點，亦有未合，其所為處分即有不當，異議人聲明異議，
      非無理由，原處分既有不當，即應由本院將原處分撤銷，
      並裁定如附表編號十七所示之主文。
    11.附表編號十八所示之違規事實，依宜蘭縣警察局宜警交字
      第QF0000000 號舉發違反道路交通管理事件通知單，其所
      載之應到案日期為94年5 月6 日前，然前開舉發單（含採
      證照片）經舉發單位以掛號函件郵寄送達於異議人位於桃
      園縣桃園市○○○路69巷15之3 號住所，招領逾期無人簽
      收，經原舉發單位再為送達，因送達處所無人簽收，且無
      受領文書之同居人、受僱人，或接收郵件人員，於94 年6
      月3 日將舉發單寄存送達於桃園7 支郵局，並作送達通知
      書2 份，1 份黏貼於應受送達人住居所門首，另1 份置於
      送達處所信箱或其他適當位置，以為送達等情，有宜蘭縣
      警察局蘇澳分局96年1 月6 日警澳交字第0965000115號函
      附卷可稽（見本院卷第216 頁至第219 頁），本案舉發通
      知單於94年5 月6 日並未合法送達予異議人，而其後於94
      年6 月3 日寄存送達時已逾本件所定應到案期限，是舉發
      機關將舉發通知單寄存於郵政機關之日顯已超過異議人應
      到案日期，異議人於到案期限前既未經合法通知，自不可
      能依限到案繳交罰鍰，更不發生逾越到案期限之情形。從
      而，因該違規舉發通知單未能合法送達予異議人，異議人
      未於應到案期限內自動繳納罰鍰，自有不可歸責之事由，
      應為有利於異議人之認定，依情節最輕之已於期限內繳納
      或到案聽候裁決之情形處斷，則依上開統一裁罰基準表所
      示，異議人之違規行為，其處罰之數額為1,600 元，而非
      2,200 元。本件原處分機關於異議人未受合法通知其應到
      案日期、處所、繳納期限前，即以異議人逾期未到案而逕
      裁決異議人2,200 元之罰鍰，且漏未依同條例第63條第1
      項第1 款規定記違規點數1 點，亦有未合，其所為處分即
      有不當，異議人聲明異議，非無理由。原處分既有不當，
      即應由本院將原處分撤銷，並裁定如附表編號十八所示之
      主文。
    12.附表編號十九所示之違規事實，依宜蘭縣警察局宜警交字
      第QE0000000 號舉發違反道路交通管理事件通知單，其所
      載之應到案日期為94年6 月3 日前，然前開舉發單（含採
      證照片）經舉發單位以掛號函件郵寄送達於異議人位於桃
      園縣桃園市○○○路69巷15之3 號住所，因送達處所無人
      簽收，且無受領文書之同居人、受僱人，或接收郵件人員
      ，於94年6 月3 日將舉發單寄存送達於桃園7 支郵局，並
      作送達通知書2 份，1 份黏貼於應受送達人住居所門首，
      另1 份置於送達處所信箱或其他適當位置，以為送達等情
      ，有宜蘭縣警察局礁溪分局96年1 月10日警礁交字第0964
      000072號函、宜蘭縣警察局礁溪分局送達證書附卷可稽（
      見本院卷第194 頁、第200 頁），本案舉發通知單於94年
      6 月3 日並未合法送達予異議人，而其後於94年6 月3 日
      寄存送達時已逾本件所定應到案期限，是舉發機關將舉發
      通知單寄存於郵政機關之日顯已超過異議人應到案日期，
      異議人於到案期限前既未經合法通知，自不可能依限到案
      繳交罰鍰，更不發生逾越到案期限之情形。從而，因該違
      規舉發通知單未能合法送達予異議人，異議人未於應到案
      期限內自動繳納罰鍰，自有不可歸責之事由，應為有利於
      異議人之認定，依情節最輕之已於期限內繳納或到案聽候
      裁決之情形處斷，則依上開統一裁罰基準表所示，異議人
      之違規行為，其處罰之數額為1,600 元，而非2,200 元。
      本件原處分機關於異議人未受合法通知其應到案日期、處
      所、繳納期限前，即以異議人逾期未到案而逕裁決異議人
      2,200 元之罰鍰，且漏未依同條例第63條第1 項第1 款規
      定記違規點數1點 ，亦有未合，其所為處分即有不當，異
      議人聲明異議，非無理由，原處分既有不當，即應由本院
      將原處分撤銷，並裁定如附表編號十九所示之主文。
    13.附表編號二十所示之違規事實，依宜蘭縣警察局宜警交字
      第QE0000000 號舉發違反道路交通管理事件通知單，其所
      載之應到案日期為94年6 月17日前，然前開舉發單（含採
      證照片）經舉發單位以掛號函件郵寄送達於異議人位於桃
      園縣桃園市○○○路69巷15之3 號住所，因送達處所無人
      簽收，且無受領文書之同居人、受僱人，或接收郵件人員
      ，於94年8 月23日將舉發單寄存送達於桃園7 支郵局，並
      作送達通知書2 份，1 份黏貼於應受送達人住居所門首，
      另1 份置於送達處所信箱或其他適當位置，以為送達等情
      ，有宜蘭縣警察局礁溪分局96年1 月10日警礁交字第0964
      000072號函、宜蘭縣警察局礁溪分局送達證書附卷可稽（
      見本院卷第194 頁、第203 頁），本案舉發通知單於94年
      6 月17日並未合法送達予異議人，而其後於94年8 月23日
      寄存送達時已逾本件所定應到案期限，是舉發機關將舉發
      通知單寄存於郵政機關之日顯已超過異議人應到案日期，
      異議人於到案期限前既未經合法通知，自不可能依限到案
      繳交罰鍰，更不發生逾越到案期限之情形。從而，因該違
      規舉發通知單未能合法送達予異議人，異議人未於應到案
      期限內自動繳納罰鍰，自有不可歸責之事由，應為有利於
      異議人之認定，依情節最輕之已於期限內繳納或到案聽候
      裁決之情形處斷，則依上開統一裁罰基準表所示，異議人
      之違規行為，其處罰之數額為1,600 元，而非2,200 元。
      本件原處分機關於異議人未受合法通知其應到案日期、處
      所、繳納期限前，即以異議人逾期未到案而逕裁決異議人
      2,200 元之罰鍰，且漏未依同條例第63條第1 項第1 款規
      定記違規點數1點 ，亦有未合，其所為處分即有不當，異
      議人聲明異議，非無理由，原處分既有不當，即應由本院
      將原處分撤銷，並裁定如附表編號二十所示之主文。
    14.附表編號二二所示之違規事實，依宜蘭縣警察局宜警交字
      第QA0000000 號舉發違反道路交通管理事件通知單，其所
      載之應到案日期為94年10月12日前，然前開舉發單（含採
      證照片）經舉發單位以掛號函件郵寄送達於異議人位於桃
      園縣桃園市○○○路69巷15之3 號住所，招領逾期無人簽
      收，經原舉發單位再為送達，因送達處所無人簽收，且無
      受領文書之同居人、受僱人，或接收郵件人員，於94年10
      月24日將舉發單寄存送達於桃園7 支郵局，並作送達通知
      書2 份，1 份黏貼於應受送達人住居所門首，另1 份置於
      送達處所信箱或其他適當位置，以為送達等情，有宜蘭縣
      警察局96年1 月3 日警交字第0961000039號函、宜蘭縣警
      察局交通隊送達證書附卷可稽（見本院卷第171 頁、第17
      2 頁），本案舉發通知單於94年10月12日並未合法送達予
      異議人，而其後於94年10月24日寄存送達時已逾本件所定
      應到案期限，是舉發機關將舉發通知單寄存於郵政機關之
      日顯已超過異議人應到案日期，異議人於到案期限前既未
      經合法通知，自不可能依限到案繳交罰鍰，更不發生逾越
      到案期限之情形。從而，因該違規舉發通知單未能合法送
      達予異議人，異議人未於應到案期限內自動繳納罰鍰，自
      有不可歸責之事由，應為有利於異議人之認定，依情節最
      輕之已於期限內繳納或到案聽候裁決之情形處斷，則依上
      開統一裁罰基準表所示，異議人之違規行為，其處罰之數
      額為1,600 元，而非2,200 元。本件原處分機關於異議人
      未受合法通知其應到案日期、處所、繳納期限前，即以異
      議人逾期未到案而逕裁決異議人2,200 元之罰鍰，且漏未
      依同條例第63條第1 項第1 款規定記違規點數1點 ，亦有
      未合，其所為處分即有不當，異議人聲明異議，非無理由
      ，原處分既有不當，即應由本院將原處分撤銷，並裁定如
      附表編號二二所示之主文。
    15.附表編號二三所示之違規事實，依宜蘭縣警察局宜警交字
      第QA0000000 號舉發違反道路交通管理事件通知單，其所
      載之應到案日期為94年12月11日前，然前開舉發單（含採
      證照片）經舉發單位以掛號函件郵寄送達於異議人位於桃
      園縣桃園市○○○路69巷15之3 號住所，招領逾期無人簽
      收，經原舉發單位再為送達，因送達處所無人簽收，且無
      受領文書之同居人、受僱人，或接收郵件人員，於94年12
      月16日將舉發單寄存送達於桃園7 支郵局，並作送達通知
      書2 份，1 份黏貼於應受送達人住居所門首，另1 份置於
      送達處所信箱或其他適當位置，以為送達等情，有宜蘭縣
      警察局96年1 月3 日警交字第0961000039號函、宜蘭縣警
      察局交通隊送達證書附卷可稽（見本院卷第171 頁、第17
      3 頁），本案舉發通知單於94年12月11日並未合法送達予
      異議人，而其後於94年12月16日寄存送達時已逾本件所定
      應到案期限，是舉發機關將舉發通知單寄存於郵政機關之
      日顯已超過異議人應到案日期，異議人於到案期限前既未
      經合法通知，自不可能依限到案繳交罰鍰，更不發生逾越
      到案期限之情形。從而，因該違規舉發通知單未能合法送
      達予異議人，異議人未於應到案期限內自動繳納罰鍰，自
      有不可歸責之事由，應為有利於異議人之認定，依情節最
      輕之已於期限內繳納或到案聽候裁決之情形處斷，則依上
      開統一裁罰基準表所示，異議人之違規行為，其處罰之數
      額為1,600 元，而非2,200 元。本件原處分機關於異議人
      未受合法通知其應到案日期、處所、繳納期限前，即以異
      議人逾期未到案而逕裁決異議人2,200 元之罰鍰，且漏未
      依同條例第63條第1 項第1 款規定記違規點數1 點，亦有
      未合，其所為處分即有不當，異議人聲明異議，非無理由
      ，原處分既有不當，即應由本院將原處分撤銷，並裁定如
      附表編號二三所示之主文。
    16.附表編號二四所示之違規事實，依桃園縣政府警察局桃警
      交相字第D00000000 號舉發違反道路交通管理事件通知單
      ，其所載之應到案日期為95年1 月16日前，然前開舉發單
      （含採證照片）經舉發單位以掛號函件郵寄送達於異議人
      位於桃園縣桃園市○○○路69巷15之3 號住所，招領逾期
      無人簽收，經原舉發單位再為送達，因送達處所無人簽收
      ，且無受領文書之同居人、受僱人，或接收郵件人員，於
      95年3 月10日將舉發單寄存送達於桃園7 支郵局，並作送
      達通知書2 份，1 份黏貼於應受送達人住居所門首，另1
      份置於送達處所信箱或其他適當位置，以為送達等情，有
      桃園縣政府警察局96年1 月3 日桃警交字第0960030219號
      函、桃園縣政府警察局送達證書附卷可稽（見本院卷第17
      4 頁、第177 頁背面），本案舉發通知單於95年1 月16日
      並未合法送達予異議人，而其後於95年3 月10日寄存送達
      時已逾本件所定應到案期限，是舉發機關將舉發通知單寄
      存於郵政機關之日顯已超過異議人應到案日期，異議人於
      到案期限前既未經合法通知，自不可能依限到案繳交罰鍰
      ，更不發生逾越到案期限之情形。從而，因該違規舉發通
      知單未能合法送達予異議人，異議人未於應到案期限內自
      動繳納罰鍰，自有不可歸責之事由，應為有利於異議人之
      認定，依情節最輕之已於期限內繳納或到案聽候裁決之情
      形處斷，則依上開統一裁罰基準表所示，異議人之違規超
      速行為，其處罰之數額為1,600 元，而非2,200 元，異議
      人使用註銷之牌照行為，其處罰之數額為3,600 元，而非
      10,800元。本件原處分機關於異議人未受合法通知其應到
      案日期、處所、繳納期限前，即以異議人逾期未到案而逕
      裁決異議人13,000元之罰鍰，且漏未依同條例第63條第1
      項第1 款規定記違規點數1 點，亦有未合，其所為處分即
      有不當，異議人聲明異議，非無理由。原處分既有不當，
      即應由本院將原處分撤銷，並裁定如附表編號二四所示之
      主文。
    17.附表編號二五所示之違規事實，依桃園縣政府警察局桃警
      交相字第D00000000 號舉發違反道路交通管理事件通知單
      ，其所載之應到案日期為95年4 月8 日前，然前開舉發單
      （含採證照片）經舉發單位以掛號函件郵寄送達於異議人
      位於桃園縣桃園市○○○路69巷15之3 號住所，招領逾期
      無人簽收，經原舉發單位再為送達，因送達處所無人簽收
      ，且無受領文書之同居人、受僱人，或接收郵件人員，於
      95年5 月15日將舉發單寄存送達於桃園7 支郵局，並作送
      達通知書2 份，1 份黏貼於應受送達人住居所門首，另1
      份置於送達處所信箱或其他適當位置，以為送達等情，有
      桃園縣政府警察局96年1 月3 日桃警交字第0960030219號
      函、桃園縣政府警察局送達證書附卷可稽（見本院卷第17
      4 頁、第176 頁），本案舉發通知單於95年4 月8 日並未
      合法送達予異議人，而其後於95年5 月15日寄存送達時已
      逾本件所定應到案期限，是舉發機關將舉發通知單寄存於
      郵政機關之日顯已超過異議人應到案日期，異議人於到案
      期限前既未經合法通知，自不可能依限到案繳交罰鍰，更
      不發生逾越到案期限之情形。從而，因該違規舉發通知單
      未能合法送達予異議人，異議人未於應到案期限內自動繳
      納罰鍰，自有不可歸責之事由，應為有利於異議人之認定
      ，依情節最輕之已於期限內繳納或到案聽候裁決之情形處
      斷，則依上開統一裁罰基準表所示，異議人之違規行為，
      其處罰之數額為1,600 元，而非2,200 元。本件原處分機
      關於異議人未受合法通知其應到案日期、處所、繳納期限
      前，即以異議人逾期未到案而逕裁決異議人2,200 元之罰
      鍰，且漏未依同條例第63條第1 項第1 款規定記違規點數
      1 點，亦有未合，其所為處分即有不當，異議人聲明異議
      ，非無理由，原處分既有不當，即應由本院將原處分撤銷
      ，並裁定如附表編號二五所示之主文。
    18.附表編號二六所示之違規事實，依台北市政府警察局北市
      警交大字第AC0000000 號舉發違反道路交通管理事件通知
      單，其所載之應到案日期為95年4 月28日前，然前開舉發
      單（含採證照片）經舉發單位以掛號函件郵寄送達於異議
      人位於桃園縣桃園市○○○路69巷15之3 號住所，招領逾
      期無人簽收，經原舉發單位再為送達，因送達處所無人簽
      收，且無受領文書之同居人、受僱人，或接收郵件人員，
      於95年5 月8 日將舉發單寄存送達於桃園7 支郵局，並作
      送達通知書2 份，1 份黏貼於應受送達人住居所門首，另
      1 份置於送達處所信箱或其他適當位置，以為送達等情，
      有台北市政府警察局交通警察大隊96年1 月9 日北市警交
      大執字第09630133400 號函、台北市政府警察局交通警察
      大隊送達證書附卷可稽（見本院卷第210 頁、第211 頁）
      ，本案舉發通知單於95年4 月28日並未合法送達予異議人
      ，而其後於95年5 月8 日寄存送達時已逾本件所定應到案
      期限，是舉發機關將舉發通知單寄存於郵政機關之日顯已
      超過異議人應到案日期，異議人於到案期限前既未經合法
      通知，自不可能依限到案繳交罰鍰，更不發生逾越到案期
      限之情形。從而，因該違規舉發通知單未能合法送達予異
      議人，異議人未於應到案期限內自動繳納罰鍰，自有不可
      歸責之事由，應為有利於異議人之認定，依情節最輕之已
      於期限內繳納或到案聽候裁決之情形處斷，則依上開統一
      裁罰基準表所示，異議人之違規行為，其處罰之數額為
      1,600 元，而非2,200 元。本件原處分機關於異議人未受
      合法通知其應到案日期、處所、繳納期限前，即以異議人
      逾期未到案而逕裁決異議人2,200 元之罰鍰，且漏未依同
      條例第63條第1 項第1 款規定記違規點數1點 ，亦有未合
      ，其所為處分即有不當，異議人聲明異議，非無理由，原
      處分既有不當，即應由本院將原處分撤銷，並裁定如附表
      編號二六所示之主文。
  (三)查如附表編號五、六所示違規案件之違規通知單，因原處分
    機關未能舉證證明已合法送達予異議人，此有台北市政府警
    察局交通警察大隊96年1 月9 日北市警交大執字第09630139
    500 號函、內政部警政署國道公路警察局第一警察隊96年6
    月7 日公警一交字第0960171878號函附卷可稽（見本院卷第
    204 頁、第254 頁），應為有利於異議人之認定，依情節最
    輕之已於期限內繳納或到案聽候裁決之情形處斷，則依上開
    統一裁罰基準表所示，就附表編號五異議人之違規行為，其
    處罰之數額為2,700 元，而非5,400 元，就附表編號六異議
    人之違規行為，其處罰之數額為3,000 元，而非6,000 元。
    本件原處分機關就附表編號五部分，於異議人未受合法通知
    其應到案日期、處所、繳納期限前，就附表編號五即以異議
    人逾期未到案而逕裁決異議人5,400 元之罰鍰，且漏未依同
    條例第63條第1 項第3 款規定記違規點數3 點，亦有未合，
    其所為處分即有不當，異議人聲明異議，非無理由，原處分
    既有不當，即應由本院將原處分撤銷，並裁定如附表編號五
    所示之主文；本件原處分機關就附表編號六部分，於異議人
    未受合法通知其應到案日期、處所、繳納期限前，即以異議
    人逾期未到案而逕裁決異議人6,000 元之罰鍰，且漏未依同
    條例第63條第1 項第1 款規定記違規點數1 點，亦有未合，
    其所為處分即有不當，異議人聲明異議，非無理由，原處分
    既有不當，即應由本院將原處分撤銷，並裁定如附表編號六
    所示之主文。
  (四)查如附表編號十三所示違規案件之違規通知單，因原處分機
    關未能舉證證明已合法送達予異議人，此有本院辦理刑事案
    件電話記錄查詢表函附卷可稽（見本院卷第244 頁），應為
    有利於異議人之認定，依情節最輕之已於期限內繳納或到案
    聽候裁決之情形處斷，則依上開統一裁罰基準表所示，異議
    人之違規行為，其處罰之數額為1,800 元，而非2,400 元。
    本件原處分機關於異議人未受合法通知其應到案日期、處所
    、繳納期限前，即以異議人逾期未到案而逕裁決異議人2,40
    0 元之罰鍰，且漏未依同條例第63條第1 項第1 款規定記違
    規點數1 點，亦有未合，其所為處分即有不當，異議人聲明
    異議，非無理由，原處分既有不當，即應由本院將原處分撤
    銷，並裁定如附表編號十三所示之主文。
  (五)附表編號二、二一所示之舉發違反道路交通管理事件通知單
    ，係由值勤員警當場填具，並由駕駛人當場收受，此有桃園
    縣政府警察局舉發違反道路交通管理事件通知單2 份附卷可
    稽（見本院卷第48頁、第66頁），堪認如附表編號二、二一
    所示違規案件之舉發單位所填具之各違反道路交通管理事件
    通知單，已依前揭行政程序法規定合法送達於異議人收受至
    明，從而，異議人此部分所辯委無足取。異議人既有附表編
    號二、二一所示之違規情事，因之，原處分機關分別援引道
    路交通管理處罰條例第56條第1 項第1 款、第3 款規定裁處
    如附表編號二、二一所示之罰鍰，於法洵屬有據，異議人猶
    執前詞提起異議，為無理由，應予駁回。
  (六)關於公示送達部分：
    1.按「處理違反道路交通管理處罰條例之事件，有關文書送
      達之程序，依行政程序法之規定」，違反道路交通管理事
      件統一裁罰基準及處理細則第五條定有明文。而行政程序
      法第72條第1 項前段、第78條第1 項第1 款、第3 項則分
      別規定：「送達，於應受送達人之住居所、事務所或營業
      所為之」、「對於當事人之送達，有應為送達之處所不明
      之情形，行政機關得依申請，准為公示送達」、「當事人
      變更其送達之處所，而不向行政機關陳明，致有第一項之
      情形者，行政機關得依職權命為公示送達」。經查，本件
      如附表編號三、日、七所示之違規行為，經舉發警員將舉
      發違反道路交通管理事件通知單寄往異議人之車籍地「桃
      園縣桃園市○○○路69巷15之3 號」，經郵局投遞無果，
      以「查無此人」退回之情，已見前述，而依卷附異議人之
      戶籍資料顯示，本件違規當時，異議人之戶籍地亦為上開
      車籍地地址，而異議人於91年4 月10日迄今未至監理機關
      辦理各項車輛異動登記或申設通信地址，此有交通部公路
      總局新竹區監理所桃園監理站96年3 月27日竹監桃字第09
      60006080號函文附卷可稽（見本院卷第240 頁），由上事
      證，足認異議人應受送達之處所不明，依上說明，舉發機
      關自得依前引行政程序法規定，對異議人為公示送達。
    2.次按，違反道路交通管理處罰條例之處罰，於裁決前應給
      予違規行為人陳述之機會，道路交通管理處罰條例第8 條
      第2 項定有明文。又上開條例所定罰鍰之處罰，行為人接
      獲違反道路交通管理事件通知單後，於15日內得不經裁決
      ，逕依第92條第3 項之罰鍰基準規定，向指定之處所繳納
      罰鍰結案；不服舉發事實者，應於15日內，向處罰機關陳
      述意見：其不依通知所定期限前往指定處所聽候裁決，且
      未依規定期限繳納罰鍰結案或向處罰機關陳述意見者，處
      罰機關得逕行裁決之，同條例第9 條第1 項可資參照。經
      查，本件舉發違規通知單之公示送達程序，並無不合法，
      已見前述，依上說明，原處分機關自得不待異議人陳述，
      而逕行裁決。異議人雖辯稱略以：伊係居住在桃園縣桃園
      市○○街32號3 樓，未居住於上址戶籍地等語，惟公示送
      達本即在當事人未實際收受文書之情況下，按一定條件及
      程序，由法律擬制該文書已經發生送達給當事人之效力，
      而本件公示送達之程序並無不合法，已如前述，是故，異
      議人所辯，自不足採為有利於其之認定。
    3.異議人確有附表編號一、三、四、七所示之違規事實，應
      依法裁罰，已如前述，惟附表編號一所示之違規處罰，依
      道路交通管理處罰條例第40條第1 項規定，係1,200 元以
      上2,400 元以下罰鍰，原處分機關則以異議人收受舉發違
      規通知單，逾越應到案期限30日以上為由，引用「違反道
      路交通管理事件統一裁罰標準表」規定，裁處異議人最高
      額罰鍰2,200 元，而附表編號三、四所示之違規處罰，依
      道路交通管理處罰條例第33條第1 項規定，係3,000 元以
      上6,000 元以下罰鍰，原處分機關則以異議人收受舉發違
      規通知單，逾越應到案期限30日以上為由，引用「違反道
      路交通管理事件統一裁罰標準表」規定，裁處異議人6,00
      0 元之最高額罰鍰，就附表編號七所示之違規處罰，依道
      路交通管理處罰條例第17條第1 項規定，係900 元以上1,
      800 元以下罰鍰，原處分機關則以異議人收受舉發違規通
      知單，逾越應到案期限30日以上為由，引用「違反道路交
      通管理事件統一裁罰標準表」規定，裁處異議人1,400 元
      之最高額罰鍰。而查，上開裁罰標準表係以行為人逾越應
      到案時間之長短，決定罰鍰數目之高低，其間寓有處罰行
      為人遭警員舉發後拒不到案之意，是故，解釋上應以行為
      人係故意不到案為限，始得引用上開基準表規定處罰，此
      與公示送達之規定，旨在發生文書送達之效力，使原處分
      機關得不待異議人陳述，即可逕行裁決不同，附表編號一
      、三、四、七所示之舉發違規通知單係以公示送達之方式
      為送達，異議人始終未實際收受舉發違規通知單，自無從
      認定異議人係故意不到案，而加重裁罰，是故，原處分機
      關逕行對異議人科處最高額罰鍰，即有不當，即應由本院
      將原處分撤銷，並裁定如附表編號一、三、四、七所示之
      主文。
據上論斷，應依道路交通管理處罰條例第87條第2 項，道路交通
案件處理辦法第18條、第19條、第20條前段，裁定如主文。
中　　華　　民　　國　　96　　年　　6 　　月　　14　　日
                  交通法庭  法　官　張淑華
以上正本證明與原本無異。
如不服本裁定，應於送達後5 日內，向本院提出抗告狀。
                            書記官　郭中明
中　　華　　民　　國　　96　　年　　6 　　月　　23　　日
附表
┌─┬────┬────┬────┬──┬──┬───┬────┬───┬──┐
│編│舉發單位│違規行為│違規時間│應到│原舉│原舉發│主    文│裁決書│裁決│
│號│、原舉發│、舉發違│、地點（│案日│發通│通知單│        │案號  │日  │
│  │通知單編│反法條、│舉發日期│    │知單│送達方│        │      │    │
│  │號      │裁罰主文│）      │    │之送│式    │        │      │    │
│  │        │        │        │    │達日│      │        │      │    │
│  │        │        │        │    │期  │      │        │      │    │
├─┼────┼────┼────┼──┼──┼───┼────┼───┼──┤
│(一)│屏東縣警│駕駛人行│91年9 月│91年│91年│公示送│甲○○汽│交通部│95年│
│  │察局交通│車速度，│21日8 時│12月│12月│達，屏│車駕駛人│公路總│11月│
│  │警察隊、│超過規定│31分，在│4 日│4 日│東縣警│，行車速│局新竹│3日 │
│  │屏東縣警│之最高時│台26線車│前  │    │察局96│度，超過│區監理│    │
│  │察局屏警│速未滿20│城分駐所│    │    │年5 月│規定之最│所桃園│    │
│  │交字第VA│公里；違│前（91年│    │    │1 日屏│高時速，│監理站│    │
│  │0000000 │反道路交│10月31日│    │    │警交字│處罰鍰新│桃監裁│    │
│  │號舉發違│通管理處│）      │    │    │第0960│臺幣壹仟│罰字第│    │
│  │反道路交│罰條例第│        │    │    │019911│陸佰元，│裁52—│    │
│  │通管理事│40條第 1│        │    │    │號函（│並記違規│VA1071│    │
│  │件通知單│項；處罰│        │    │    │見本院│點數壹點│797 號│    │
│  │        │鍰新臺幣│        │    │    │卷第24│。      │      │    │
│  │        │2,200元 │        │    │    │5 頁至│        │      │    │
│  │        │        │        │    │    │第247 │        │      │    │
│  │        │        │        │    │    │頁）  │        │      │    │
├─┼────┼────┼────┼──┼──┼───┼────┼───┼──┤
│(二)│桃園縣警│在禁止臨│91年10月│91年│無  │當場攔│異議駁回│交通部│95年│
│  │察局交通│時停車處│8 日10時│10月│    │停舉發│。      │公路總│11月│
│  │隊、桃園│所停車；│21分，在│23日│    │，當場│        │局新竹│3日 │
│  │縣警察局│違反道路│桃園縣桃│前  │    │收受（│        │區監理│    │
│  │桃警局交│交通管理│園市國豐│    │    │見本院│        │所桃園│    │
│  │字第D1A6│處罰條例│六街（91│    │    │卷第66│        │監理站│    │
│  │22811號 │第56條第│年10月8 │    │    │頁）  │        │桃監裁│    │
│  │舉發違反│1項第1款│日）    │    │    │      │        │罰字第│    │
│  │道路交通│；處罰鍰│        │    │    │      │        │裁52—│    │
│  │管理事件│新臺幣1,│        │    │    │      │        │D1A622│    │
│  │通知單  │200元   │        │    │    │      │        │811 號│    │
├─┼────┼────┼────┼──┼──┼───┼────┼───┼──┤
│(三)│國道公路│在高速公│91年11月│91年│91年│公示送│甲○○汽│交通部│95年│
│  │警察局第│路超速行│8 日10時│12月│12月│達，內│車行駛於│公路總│11月│
│  │二警察隊│駛；違反│48分，在│22日│30日│政部警│高速公路│局新竹│3 日│
│  │楊梅分隊│道路交通│國道一號│前  │    │政署國│，不遵使│區監理│    │
│  │、內政部│管理處罰│公路74公│    │    │道公路│用限制、│所桃園│    │
│  │警政署國│條例第33│里南下  │    │    │警察局│禁止、行│監理站│    │
│  │道公路警│條第1 項│（91年11│    │    │第二警│車管制及│桃監裁│    │
│  │察局公警│；處罰鍰│月22日）│    │    │察隊公│管理事項│罰字第│    │
│  │局交字第│新臺幣6,│        │    │    │告及函│之管制規│裁52—│    │
│  │ZB023412│000元   │        │    │    │文（見│則而行車│ZB0234│    │
│  │2號舉發 │        │        │    │    │本院卷│速度超過│122 號│    │
│  │違反道路│        │        │    │    │第164 │規定之最│      │    │
│  │交通管理│        │        │    │    │頁至第│高速限，│      │    │
│  │事件通知│        │        │    │    │165 頁│處罰鍰新│      │    │
│  │單      │        │        │    │    │、第24│台幣仟│      │    │
│  │        │        │        │    │    │9 頁）│元，並記│      │    │
│  │        │        │        │    │    │。    │違規點數│      │    │
│  │        │        │        │    │    │      │壹點。  │      │    │
├─┼────┼────┼────┼──┼──┼───┼────┼───┼──┤
│(四)│國道公路│在高速公│91年11月│91年│91年│公示送│甲○○汽│交通部│95年│
│  │警察局第│路超速行│11日10時│12月│12月│達，內│車行駛於│公路總│11月│
│  │二警察隊│駛；違反│18分，在│29日│30日│政部警│高速公路│局新竹│3 日│
│  │楊梅分隊│道路交通│國道一號│前  │    │政署國│，不遵使│區監理│    │
│  │、內政部│管理處罰│公路76公│    │    │道公路│用限制、│所桃園│    │
│  │警政署國│條例第33│里北上（│    │    │警察局│禁止、行│監理站│    │
│  │道公路警│條第1 項│91年11月│    │    │第二警│車管制及│桃監裁│    │
│  │察局公警│；處罰鍰│29日）  │    │    │察隊公│管理事項│罰字第│    │
│  │局交字第│新臺幣6,│        │    │    │告及函│之管制規│裁52—│    │
│  │ZB023571│000 元  │        │    │    │文（見│則而行車│ZB0235│    │
│  │1號舉發 │        │        │    │    │本院卷│速度超過│711 號│    │
│  │違反道路│        │        │    │    │第164 │規定之最│      │    │
│  │交通管理│        │        │    │    │頁至第│高速限，│      │    │
│  │事件通知│        │        │    │    │165 頁│處罰鍰新│      │    │
│  │單      │        │        │    │    │、第24│台幣仟│      │    │
│  │        │        │        │    │    │9 頁）│元，並記│      │    │
│  │        │        │        │    │    │。    │違規點數│      │    │
│  │        │        │        │    │    │      │壹點。  │      │    │
├─┼────┼────┼────┼──┼──┼───┼────┼───┼──┤
│(五)│臺北市政│駕車行經│91年12月│92年│無  │已逾國│甲○○汽│交通部│95年│
│  │府警察局│有燈光號│30日19時│2 月│    │內掛號│車駕駛人│公路總│11月│
│  │中正一分│誌管制之│34分，在│13日│    │郵件查│，行經有│局新竹│3 日│
│  │局交通警│交岔路口│臺北市建│前  │    │詢6 個│燈光號誌│區監理│    │
│  │察大隊、│闖紅燈；│國北路、│    │    │月期限│管制之交│所桃園│    │
│  │台北市○○○○道路│農安街口│    │    │（見本│岔路口闖│監理站│    │
│  │府警察局│交通管理│（往南）│    │    │院卷第│越紅燈，│桃監裁│    │
│  │北市警交│處罰條例│（92年1 │    │    │204 頁│處罰鍰新│罰字第│    │
│  │大字第A9│第53條第│月15日）│    │    │）    │臺幣貳仟│裁52—│    │
│  │0000000 │1 項；處│        │    │    │      │柒佰元元│A90456│    │
│  │號舉發違│罰鍰新臺│        │    │    │      │，並記違│534 號│    │
│  │反道路交│幣5,400 │        │    │    │      │規點數│      │    │
│  │通管理事│元      │        │    │    │      │點。    │      │    │
│  │件通知單│        │        │    │    │      │        │      │    │
├─┼────┼────┼────┼──┼──┼───┼────┼───┼──┤
│(六)│國道公路│在高速公│92年1 月│92年│    │查無資│甲○○汽│交通部│95年│
│  │警察局第│路超速行│30日13時│3 月│    │料（見│車行駛於│公路總│11月│
│  │二警察隊│駛；違反│3 分，在│24日│    │本院卷│高速公路│局新竹│3 日│
│  │、內政部│道路交通│國道二號│前  │    │第254 │，不遵使│區監理│    │
│  │警政署國│管理處罰│8.3 公里│    │    │頁）  │用限制、│所桃園│    │
│  │道公路警│條例第33│西處（92│    │    │      │禁止、行│監理站│    │
│  │察局公警│條第1 項│年2月23 │    │    │      │車管制及│桃監裁│    │
│  │局交字第│；處罰鍰│日）    │    │    │      │管理事項│罰字第│    │
│  │ZA018953│新臺幣6,│        │    │    │      │之管制規│裁52—│    │
│  │5號舉發 │000元   │        │    │    │      │則而行車│ZA0189│    │
│  │違反道路│        │        │    │    │      │速度超過│535 號│    │
│  │交通管理│        │        │    │    │      │規定之最│      │    │
│  │事件通知│        │        │    │    │      │高速限，│      │    │
│  │單      │        │        │    │    │      │處罰鍰新│      │    │
│  │        │        │        │    │    │      │台幣仟│      │    │
│  │        │        │        │    │    │      │元，並記│      │    │
│  │        │        │        │    │    │      │違規點數│      │    │
│  │        │        │        │    │    │      │壹點。  │      │    │
├─┼────┼────┼────┼──┼──┼───┼────┼───┼──┤
│(七)│交通部公│不依期限│92年2 月│92年│92年│桃園監│甲○○汽│交通部│95年│
│  │路總局新│參加定期│18日在桃│3 月│10月│理站公│車所有人│公路總│11月│
│  │竹區監理│檢驗者；│園監理站│31日│15日│示送達│，不依限│局新竹│3 日│
│  │所桃園監│違反道路│（92年2 │前  │    │，桃園│期參加定│區監理│    │
│  │理站、交│交通管理│月21日）│    │    │監理暫│期檢驗，│所桃園│    │
│  │通部公路│處罰條例│        │    │    │告發單│處罰鍰新│監理站│    │
│  │總局新竹│第17條第│        │    │    │公示送│臺幣玖佰│桃監裁│    │
│  │區監理所│1 項；處│        │    │    │達清冊│元。    │罰字第│    │
│  │桃園監理│罰鍰新臺│        │    │    │（見本│        │裁52—│    │
│  │站桃監檢│幣1,400 │        │    │    │院卷第│        │522202│    │
│  │字第5222│元，並註│        │    │    │170 頁│        │204 號│    │
│  │02204號 │銷牌照（│        │    │    │）    │        │      │    │
│  │舉發違反│92年2月 │        │    │    │      │        │      │    │
│  │道路交通│21日）  │        │    │    │      │        │      │    │
│  │管理事件│        │        │    │    │      │        │      │    │
│  │通知單  │        │        │    │    │      │        │      │    │
├─┼────┼────┼────┼──┼──┼───┼────┼───┼──┤
│(八)│國道公路│在高速公│92年2 月│92年│92年│寄存送│甲○○汽│交通部│95年│
│  │警察局第│路超速行│23日10時│4 月│5 月│達，內│車行駛於│公路總│11月│
│  │三警察隊│駛；違反│57分，在│21日│16日│政部警│高速公路│局新竹│3 日│
│  │、內政部│道路交通│國道一號│前  │、92│政署國│，不遵使│區監理│    │
│  │警政署國│管理處罰│公路152 │    │年9 │道通路│用限制、│所桃園│    │
│  │道公路警│條例第33│公里南向│    │月9 │警察局│禁止、行│監理站│    │
│  │察局公警│條第1 項│（92年3 │    │日  │第三警│車管制及│桃監裁│    │
│  │局交字第│；處罰鍰│月21日）│    │    │察隊函│管理事項│罰字第│    │
│  │ZC520298│新臺幣6,│        │    │    │文（見│之管制規│裁52—│    │
│  │0號舉發 │000元   │        │    │    │本院卷│則而行車│ZC5202│    │
│  │違反道路│        │        │    │    │第58頁│速度超過│980 號│    │
│  │交通管理│        │        │    │    │、第18│規定之最│      │    │
│  │事件通知│        │        │    │    │8 頁至│高速限，│      │    │
│  │單      │        │        │    │    │第192 │處罰鍰新│      │    │
│  │        │        │        │    │    │頁）  │台幣仟│      │    │
│  │        │        │        │    │    │      │元，並記│      │    │
│  │        │        │        │    │    │      │違規點數│      │    │
│  │        │        │        │    │    │      │壹點。  │      │    │
├─┼────┼────┼────┼──┼──┼───┼────┼───┼──┤
│(九)│臺北縣政│駕駛人行│92年3 月│92年│92年│寄存送│甲○○汽│交通部│95年│
│  │府警察局│車速度，│13日12時│4 月│5 月│達，臺│車駕駛人│公路總│11月│
│  │交通隊、│超過規定│36分，在│27日│28日│北縣政│，行車速│局新竹│3 日│
│  │台北縣政│之最高時│臺北縣樹│前  │    │府警察│度，超過│區監理│    │
│  │府警察局│速20公里│林市大安│    │    │局送達│規定之最│所桃園│    │
│  │北縣警交│以上；違│路台電研│    │    │證書（│高時速，│監理站│    │
│  │字第CG53│反道路交│究所前（│    │    │見本院│處罰鍰新│桃監裁│    │
│  │73577 號│通管理處│往鶯歌）│    │    │卷第23│臺幣壹仟│罰字第│    │
│  │舉發違反│罰條例第│（92年4 │    │    │3 頁）│捌佰元，│裁52—│    │
│  │道路交通│40條第1 │月2日） │    │    │      │並記違規│CG5373│    │
│  │管理事件│項；處罰│        │    │    │      │點數壹點│577 號│    │
│  │通知單  │鍰新臺幣│        │    │    │      │。      │      │    │
│  │        │2,400元 │        │    │    │      │        │      │    │
├─┼────┼────┼────┼──┼──┼───┼────┼───┼──┤
│(十)│臺北縣政│駕駛人行│92年4 月│92年│92年│寄存送│汽車駕駛│交通部│95年│
│  │府警察局│車速度，│25日15時│6 月│7 月│達，臺│人，行車│公路總│11月│
│  │交通隊、│超過規定│27分，在│10日│1日 │北縣政│速度，超│局新竹│3 日│
│  │台北縣政│之最高時│重陽橋頭│前  │    │府警察│過規定之│區監理│    │
│  │府警察局│速20公里│（三重端│    │    │局送達│最高時速│所桃園│    │
│  │北縣警交│以上；違│）（92年│    │    │證書（│，處罰鍰│監理站│    │
│  │字第CG54│反道路交│5 月16日│    │    │見本院│新臺幣壹│桃監裁│    │
│  │49517 號│通管理處│）      │    │    │卷第22│仟捌佰元│罰字第│    │
│  │舉發違反│罰條例第│        │    │    │8 頁）│，並記違│裁52—│    │
│  │道路交通│40條第1 │        │    │    │      │規點數壹│CG5449│    │
│  │管理事件│項；處罰│        │    │    │      │點。    │517 號│    │
│  │通知單  │鍰新臺幣│        │    │    │      │        │      │    │
│  │        │2,400元 │        │    │    │      │        │      │    │
├─┼────┼────┼────┼──┼──┼───┼────┼───┼──┤
│(十一)│臺北縣政│駕駛人行│92年4 月│92年│92年│寄存送│甲○○汽│交通部│95年│
│  │府警察局│車速度，│29日8 時│6 月│7 月│達，臺│車駕駛人│公路總│11月│
│  │交通隊、│超過規定│19分，在│10日│1日 │北縣政│，行車速│局新竹│3 日│
│  │台北縣政│之最高時│重陽橋頭│前  │    │府警察│度，超過│區監理│    │
│  │府警察局│速20公里│（三重端│    │    │局送達│規定之最│所桃園│    │
│  │北縣警交│以上；違│）（92年│    │    │證書（│高時速，│監理站│    │
│  │字第CG54│反道路交│5 月16日│    │    │見本院│處罰鍰新│桃監裁│    │
│  │49658 號│通管理處│）      │    │    │卷第22│臺幣壹仟│罰字第│    │
│  │舉發違反│罰條例第│        │    │    │9 頁）│捌佰元，│裁52—│    │
│  │道路交通│40條第1 │        │    │    │      │並記違規│CG5449│    │
│  │管理事件│項；處罰│        │    │    │      │點數壹點│658 號│    │
│  │通知單  │鍰新臺幣│        │    │    │      │。      │      │    │
│  │        │2,400元 │        │    │    │      │        │      │    │
├─┼────┼────┼────┼──┼──┼───┼────┼───┼──┤
│(十二)│國道公路│在高速公│93年4 月│93年│93年│寄存送│甲○○汽│交通部│95年│
│  │警察局第│路超速行│5 日15時│5 月│6 月│達，國│車行駛於│公路總│11月│
│  │八警察隊│駛；違反│49分，在│21日│21日│道公路│高速公路│局新竹│3 日│
│  │古坑分隊│道路交通│國道三號│前  │    │警察局│，不遵使│區監理│    │
│  │、內政部│管理處罰│北上284.│    │    │第八警│用限制、│所桃園│    │
│  │警政署國│條例第33│1 公里處│    │    │察隊送│禁止、行│監理站│    │
│  │道公路警│條第1 項│（93年4 │    │    │達證書│車管制及│桃監裁│    │
│  │察局公警│；處罰鍰│月21日）│    │    │（見本│管理事項│罰字第│    │
│  │局交字第│新臺幣6,│        │    │    │院卷第│之管制規│裁52—│    │
│  │ZHH00604│000元   │        │    │    │179 頁│則而行車│ZHH006│    │
│  │8 號舉發│        │        │    │    │）    │速度超過│048 號│    │
│  │違反道路│        │        │    │    │      │規定之最│      │    │
│  │交通管理│        │        │    │    │      │高速限，│      │    │
│  │事件通知│        │        │    │    │      │處罰鍰新│      │    │
│  │單      │        │        │    │    │      │台幣仟│      │    │
│  │        │        │        │    │    │      │元，並記│      │    │
│  │        │        │        │    │    │      │違規點數│      │    │
│  │        │        │        │    │    │      │壹點。  │      │    │
├─┼────┼────┼────┼──┼──┼───┼────┼───┼──┤
│(十三)│苗栗縣警│駕駛人行│93年6 月│93年│查無│      │甲○○汽│交通部│95年│
│  │察局交通│車速度，│18日12時│8 月│送達│      │車駕駛人│公路總│11月│
│  │隊、苗栗│超過規定│44分，在│16日│資料│      │，行車速│局新竹│3 日│
│  │縣警察局│之最高時│苗栗縣頭│前  │留存│      │度，超過│區監理│    │
│  │苗縣警交│速20公里│份鎮中華│    │（見│      │規定之最│所桃園│    │
│  │字第F126│以上；違│路恆誼化│    │本院│      │高時速，│監理站│    │
│  │06470號 │反道路交│工前（93│    │卷第│      │處罰鍰新│桃監裁│    │
│  │舉發違反│通管理處│年7 月8 │    │244 │      │臺幣壹仟│罰字第│    │
│  │道路交通│罰條例第│日）    │    │頁）│      │捌佰元，│裁52—│    │
│  │管理事件│40條第1 │        │    │    │      │並記違規│F12606│    │
│  │通知單  │項；處罰│        │    │    │      │點數壹點│470 號│    │
│  │        │鍰新臺幣│        │    │    │      │。      │      │    │
│  │        │2,400元 │        │    │    │      │        │      │    │
├─┼────┼────┼────┼──┼──┼───┼────┼───┼──┤
│(十四)│臺北市政│駕駛人行│93年6 月│93年│93年│寄存送│甲○○汽│交通部│95年│
│  │府警察局│車速度，│20日16時│7 月│8 月│達，臺│車駕駛人│公路總│11月│
│  │北投分局│超過規定│12分，在│31日│11日│北市政│，行車速│局新竹│3 日│
│  │交通警察│之最高時│臺北市承│前  │    │府警察│度，超過│區監理│    │
│  │大隊、台│速未滿20│德路6 段│    │    │局交通│規定之最│所桃園│    │
│  │北市政府│公里；違│加油站前│    │    │警察大│高時速，│監理站│    │
│  │警察局北│反道路交│（往北投│    │    │隊送達│處罰鍰新│桃監裁│    │
│  │市警交大│通管理處│）（93年│    │    │證書（│臺幣壹仟│罰字第│    │
│  │字第AD03│罰條例第│7月2日）│    │    │見本院│陸佰元，│裁52—│    │
│  │90752 號│40條第 1│        │    │    │卷第22│並記違規│AD0390│    │
│  │舉發違反│項；處罰│        │    │    │5 頁）│點數壹點│752 號│    │
│  │道路交通│鍰新臺幣│        │    │    │      │。      │      │    │
│  │管理事件│2,200元 │        │    │    │      │        │      │    │
│  │通知單  │        │        │    │    │      │        │      │    │
├─┼────┼────┼────┼──┼──┼───┼────┼───┼──┤
│(十五)│國道公路│在高速公│93年7 月│93年│93年│寄存送│甲○○汽│交通部│95年│
│  │警察局第│路超速行│9 日8 時│8 月│9 月│達，國│車行駛於│公路總│11月│
│  │二警察局│駛；違反│17分，在│27日│16日│道公路│高速公路│局新竹│3 日│
│  │楊梅分隊│道路交通│國道一號│前  │    │警察局│，不遵使│區監理│    │
│  │、內政部│管理處罰│南下103.│    │    │第二警│用限制、│所桃園│    │
│  │警政署國│條例第33│3 公里處│    │    │察隊送│禁止、行│監理站│    │
│  │道公路警│條第1 項│（93年7 │    │    │達證書│車管制及│桃監裁│    │
│  │察局公警│；處罰鍰│月28日）│    │    │（見本│管理事項│罰字第│    │
│  │局交字第│新臺幣6,│        │    │    │院卷第│之管制規│裁52—│    │
│  │ZBA00016│000元   │        │    │    │182 頁│則而行車│ZBA000│    │
│  │9號舉發 │        │        │    │    │）    │速度超過│169 號│    │
│  │違反道路│        │        │    │    │      │規定之最│      │    │
│  │交通管理│        │        │    │    │      │高速限，│      │    │
│  │事件通知│        │        │    │    │      │處罰鍰新│      │    │
│  │單      │        │        │    │    │      │台幣仟│      │    │
│  │        │        │        │    │    │      │元，並記│      │    │
│  │        │        │        │    │    │      │違規點數│      │    │
│  │        │        │        │    │    │      │壹點。  │      │    │
├─┼────┼────┼────┼──┼──┼───┼────┼───┼──┤
│(十六)│宜蘭縣警│駕駛人行│93年10月│93年│94年│寄存送│甲○○汽│交通部│95年│
│  │察局礁溪│車速度，│31日12時│12月│1 月│達，宜│車駕駛人│公路總│11月│
│  │分局、宜│超過規定│16分，台│19日│24日│蘭縣警│，行車速│局新竹│3 日│
│  │蘭縣警察│之最高時│九線68.5│前  │    │察局礁│度，超過│區監理│    │
│  │局宜警交│速20公里│公里北上│    │    │溪分局│規定之最│所桃園│    │
│  │字第QE00│以上；違│車道（93│    │    │送達證│高時速，│監理站│    │
│  │42833號 │反道路交│年11月19│    │    │書（見│處罰鍰新│桃監裁│    │
│  │舉發違反│通管理處│日）    │    │    │本院第│臺幣壹仟│罰字第│    │
│  │道路交通│罰條例第│        │    │    │197 頁│捌佰元，│裁52—│    │
│  │管理事件│40條第1 │        │    │    │）    │並記違規│QE0042│    │
│  │通知單  │項；處罰│        │    │    │      │點數壹點│833 號│    │
│  │        │鍰新臺幣│        │    │    │      │。      │      │    │
│  │        │2,400元 │        │    │    │      │        │      │    │
├─┼────┼────┼────┼──┼──┼───┼────┼───┼──┤
│(十七)│國道公路│在高速公│94年3 月│94年│94年│寄存送│甲○○汽│交通部│95年│
│  │警察局第│路超速行│21日23時│5 月│7 月│達，國│車行駛於│公路總│11月│
│  │五警察隊│駛；違反│46分，在│4 日│19日│道公路│高速公路│局新竹│3 日│
│  │岡山分隊│道路交通│國道10號│前  │    │警察局│，不遵使│區監理│    │
│  │、內政部│管理處罰│東向14.7│    │    │送達證│用限制、│所桃園│    │
│  │警政署國│條例第33│公里處（│    │    │書（見│禁止、行│監理站│    │
│  │道公路警│條第1 項│94年4月4│    │    │本院卷│車管制及│桃監裁│    │
│  │察局公警│；處罰鍰│日）    │    │    │第184 │管理事項│罰字第│    │
│  │局交字第│新臺幣6,│        │    │    │頁）  │之管制規│裁52—│    │
│  │ZEA01376│000元   │        │    │    │      │則而行車│ZEA013│    │
│  │3號舉發 │        │        │    │    │      │速度超過│763 號│    │
│  │違反道路│        │        │    │    │      │規定之最│      │    │
│  │交通管理│        │        │    │    │      │高速限，│      │    │
│  │事件通知│        │        │    │    │      │處罰鍰新│      │    │
│  │單      │        │        │    │    │      │台幣仟│      │    │
│  │        │        │        │    │    │      │元，並記│      │    │
│  │        │        │        │    │    │      │違規點數│      │    │
│  │        │        │        │    │    │      │壹點。  │      │    │
├─┼────┼────┼────┼──┼──┼───┼────┼───┼──┤
│(十八)│宜蘭縣警│駕駛人行│94年3 月│94年│94年│寄存送│甲○○汽│交通部│95年│
│  │察局交通│車速度，│23日9 時│5 月│6 月│達，宜│車駕駛人│公路總│11月│
│  │隊、宜蘭│超過規定│44分，在│6 日│3日 │蘭縣警│，行車速│局新竹│3 日│
│  │縣警察局│之最高時│台九線10│前  │    │察局蘇│度，超過│區監理│    │
│  │宜警交字│速未滿20│0.5 公里│    │    │澳分局│規定之最│所桃園│    │
│  │第QF0021│公里；違│處（94年│    │    │送達證│高時速，│監理站│    │
│  │774號舉 │反道路交│4月6日）│    │    │書（見│處罰鍰新│桃監裁│    │
│  │發違反道│通管理處│        │    │    │本院卷│臺幣壹仟│罰字第│    │
│  │路交通管│罰條例第│        │    │    │第218 │陸佰元，│裁52—│    │
│  │理事件通│40條第 1│        │    │    │）    │並記違規│QF0021│    │
│  │知單    │項；處罰│        │    │    │      │點數壹點│774 號│    │
│  │        │鍰新臺幣│        │    │    │      │。      │      │    │
│  │        │2,200元 │        │    │    │      │        │      │    │
├─┼────┼────┼────┼──┼──┼───┼────┼───┼──┤
│(十九)│宜蘭縣警│駕駛人行│94年4 月│94年│94年│寄存送│甲○○汽│交通部│95年│
│  │察局礁溪│車速度，│11日15時│6 月│6 月│達，宜│車駕駛人│公路總│11月│
│  │分局、宜│超過規定│15分，在│3 日│3日 │蘭縣警│，行車速│局新竹│3 日│
│  │蘭縣警察│之最高時│台二線15│前  │    │察局礁│度，超過│區監理│    │
│  │局宜警交│速未滿20│1.5 公里│    │    │溪分局│規定之最│所桃園│    │
│  │字第QE00│公里；違│處北上車│    │    │送達證│高時速，│監理站│    │
│  │48681號 │反道路交│道（94年│    │    │書（見│處罰鍰新│桃監裁│    │
│  │舉發違反│通管理處│5月4日）│    │    │本院卷│臺幣壹仟│罰字第│    │
│  │道路交通│罰條例第│        │    │    │第200 │陸佰元，│裁52—│    │
│  │管理事件│40條第 1│        │    │    │頁）  │並記違規│QE0048│    │
│  │通知單  │項；處罰│        │    │    │      │點數壹點│681 號│    │
│  │        │鍰新臺幣│        │    │    │      │。      │      │    │
│  │        │2,200元 │        │    │    │      │        │      │    │
├─┼────┼────┼────┼──┼──┼───┼────┼───┼──┤
│(二十)│宜蘭縣警│駕駛人行│94年4 月│94年│94年│寄存送│甲○○汽│交通部│95年│
│  │察局礁溪│車速度，│23日15時│6 月│8 月│達，宜│車駕駛人│公路總│11月│
│  │分局、宜│超過規定│35分，在│17日│23日│蘭縣警│，行車速│局新竹│3 日│
│  │蘭縣警察│之最高時│台二線15│前  │    │察局礁│度，超過│區監理│    │
│  │局宜警交│速未滿20│1.5 公里│    │    │溪分局│規定之最│所桃園│    │
│  │字第QE00│公里；違│處北上車│    │    │送達證│高時速，│監理站│    │
│  │49042號 │反道路交│道（94年│    │    │書（見│處罰鍰新│桃監裁│    │
│  │舉發違反│通管理處│5 月18日│    │    │本院卷│臺幣壹仟│罰字第│    │
│  │道路交通│罰條例第│）      │    │    │第203 │陸佰元，│裁52—│    │
│  │管理事件│40條第 1│        │    │    │頁）  │並記違規│QE0049│    │
│  │通知單  │項；處罰│        │    │    │      │點數壹點│042 號│    │
│  │        │鍰新臺幣│        │    │    │      │。      │      │    │
│  │        │2,200元 │        │    │    │      │        │      │    │
├─┼────┼────┼────┼──┼──┼───┼────┼───┼──┤
││桃園縣政│在消防栓│94年8 月│94年│無  │當場攔│異議駁回│交通部│95年│
│  │府警察局│前停車；│18日10時│9 月│    │停舉發│。      │公路總│11月│
│  │交通隊、│違反道路│51分，在│18日│    │，當場│        │局新竹│3 日│
│  │桃園縣政│交通管理│桃園縣中│前  │    │收受（│        │區監理│    │
│  │府警察局│處罰條例│壢市富國│    │    │見本院│        │所桃園│    │
│  │桃警局交│第56條第│街、莊敬│    │    │卷第48│        │監理站│    │
│  │字第DA33│1項第3款│路口處（│    │    │頁）  │        │桃監裁│    │
│  │02762 號│；處罰鍰│94年8月1│    │    │      │        │罰字第│    │
│  │舉發違反│新臺幣1,│8日）   │    │    │      │        │裁52—│    │
│  │道路交通│200元   │        │    │    │      │        │DA3302│    │
│  │管理事件│        │        │    │    │      │        │762 號│    │
│  │通知單  │        │        │    │    │      │        │      │    │
├─┼────┼────┼────┼──┼──┼───┼────┼───┼──┤
││宜蘭縣警│駕駛人行│94年9 月│94年│94年│寄存送│甲○○汽│交通部│95年│
│  │察局交通│車速度，│3 日3 時│10月│10月│達，宜│車駕駛人│公路總│11月│
│  │隊、宜蘭│超過規定│30分，在│12日│24日│蘭縣警│，行車速│局新竹│3 日│
│  │縣警察局│之最高時│台七丙線│前  │    │察局交│度，超過│區監理│    │
│  │宜警交字│速未滿20│28K ＋75│    │    │通隊送│規定之最│所桃園│    │
│  │第QA0218│公里；違│M 中山路│    │    │達證書│高時速，│監理站│    │
│  │642號舉 │反道路交│（東向）│    │    │（見本│處罰鍰新│桃監裁│    │
│  │發違反道│通管理處│處（94年│    │    │院卷第│臺幣壹仟│罰字第│    │
│  │路交通管│罰條例第│9 月12日│    │    │172 頁│陸佰元，│裁52—│    │
│  │理事件通│40條第 1│）      │    │    │）    │並記違規│QA0218│    │
│  │知單    │項；處罰│        │    │    │      │點數壹點│642 號│    │
│  │        │鍰新臺幣│        │    │    │      │。      │      │    │
│  │        │2,200元 │        │    │    │      │        │      │    │
├─┼────┼────┼────┼──┼──┼───┼────┼───┼──┤
││宜蘭縣警│駕駛人行│94年11月│94年│94年│寄存送│甲○○汽│交通部│95年│
│  │察局交通│車速度，│3 日6 時│12月│12月│達，宜│車駕駛人│公路總│11月│
│  │隊、宜蘭│超過規定│13分，在│11日│16日│蘭縣警│，行車速│局新竹│3 日│
│  │縣警察局│之最高時│台九線省│前  │    │察局交│度，超過│區監理│    │
│  │宜警交字│速未滿20│道69K ＋│    │    │通隊送│規定之最│所桃園│    │
│  │第QA0225│公里；違│20M 北宜│    │    │達證書│高時速，│監理站│    │
│  │549號舉 │反道路交│路1 段南│    │    │（見本│處罰鍰新│桃監裁│    │
│  │發違反道│通管理處│下（94年│    │    │院卷第│臺幣壹仟│罰字第│    │
│  │路交通管│罰條例第│11月11日│    │    │173 頁│陸佰元，│裁52—│    │
│  │理事件通│40條第 1│）      │    │    │）    │並記違規│QA0225│    │
│  │知單    │項；處罰│        │    │    │      │點數壹點│549 號│    │
│  │        │鍰新臺幣│        │    │    │      │。      │      │    │
│  │        │2,200元 │        │    │    │      │        │      │    │
├─┼────┼────┼────┼──┼──┼───┼────┼───┼──┤
││桃園縣政│駕駛人行│94年11月│95年│95年│寄存送│甲○○汽│交通部│95年│
│  │府警察局│車速度，│12日17時│1 月│3 月│達，桃│車駕駛人│公路總│11月│
│  │交通隊、│超過規定│24分，在│16日│10日│園縣政│，行車速│局新竹│3 日│
│  │桃園縣政│之最高時│桃園縣觀│前  │    │府警察│度，超過│區監理│    │
│  │府警察局│速未滿20│音鄉中山│    │    │局送達│規定之最│所桃園│    │
│  │桃警交相│公里及使│路2 段崙│    │    │證書（│高時速，│監理站│    │
│  │字第D003│用註銷之│坪201 號│    │    │見本院│處罰鍰新│桃監裁│    │
│  │05833 號│牌照行駛│前處（92│    │    │卷第17│臺幣壹仟│罰字第│    │
│  │舉發違反│；違反道│年12月7 │    │    │7 背面│陸佰元，│裁52—│    │
│  │道路交通│路交通管│日）    │    │    │）    │並記違規│D00305│    │
│  │管理事件│理處罰條│        │    │    │      │點數壹點│833 號│    │
│  │通知單  │例第40條│        │    │    │      │。又汽車│      │    │
│  │        │第1 項、│        │    │    │      │所有人使│      │    │
│  │        │第12條第│        │    │    │      │用註銷之│      │    │
│  │        │1項第4款│        │    │    │      │牌照行駛│      │    │
│  │        │、第12條│        │    │    │      │，處罰鍰│      │    │
│  │        │第2 項；│        │    │    │      │新臺幣│      │    │
│  │        │處罰鍰新│        │    │    │      │仟陸佰元│      │    │
│  │        │臺幣13,0│        │    │    │      │及牌照扣│      │    │
│  │        │00元及扣│        │    │    │      │繳。    │      │    │
│  │        │繳牌照  │        │    │    │      │        │      │    │
├─┼────┼────┼────┼──┼──┼───┼────┼───┼──┤
││桃園縣政│駕駛人行│95年2 月│95年│95年│寄存送│甲○○汽│交通部│95年│
│  │府警察局│車速度，│8 日15時│4 月│5 月│達，桃│車駕駛人│公路總│11月│
│  │交通隊、│超過規定│25分，在│8 日│15日│園縣政│，行車速│局新竹│3 日│
│  │桃園縣政│之最高時│桃園縣觀│前  │    │府警察│度，超過│區監理│    │
│  │府警察局│速未滿20│音鄉中山│    │    │局送達│規定之最│所桃園│    │
│  │桃警交相│公里；違│路2 段崙│    │    │證書（│高時速，│監理站│    │
│  │字第D003│反道路交│坪201 號│    │    │見本院│處罰鍰新│桃監裁│    │
│  │48135 號│通管理處│前處（95│    │    │卷第17│臺幣壹仟│罰字第│    │
│  │舉發違反│罰條例第│年2 月27│    │    │6）   │陸佰元，│裁52—│    │
│  │道路交通│40條第1 │日）    │    │    │      │並記違規│D00348│    │
│  │管理事件│項；處罰│        │    │    │      │點數壹點│135 號│    │
│  │通知單  │鍰新臺幣│        │    │    │      │。      │      │    │
│  │        │2,200元 │        │    │    │      │        │      │    │
├─┼────┼────┼────┼──┼──┼───┼────┼───┼──┤
││臺北市政│駕駛人行│95年3 月│95年│95年│寄存送│甲○○汽│交通部│95年│
│  │府警察局│車速度，│18日1 時│4 月│5 月│達，臺│車駕駛人│公路總│11月│
│  │士林分局│超過規定│19分，在│28日│8 日│北市政│，行車速│局新竹│3 日│
│  │交通警察│之最高時│臺北市重│前  │    │府警察│度，超過│區監理│    │
│  │大隊、台│速未滿20│慶北路4 │    │    │局交通│規定之最│所桃園│    │
│  │北市○○○○里○○○段（高速│    │    │警察大│高時速，│監理站│    │
│  │警察局北│反道路交│公路橋下│    │    │隊送達│處罰鍰新│桃監裁│    │
│  │市警交大│通管理處│—往北）│    │    │證書（│臺幣壹仟│罰字第│    │
│  │字第AC12│罰條例第│（95年3 │    │    │見本院│陸佰元，│裁52—│    │
│  │43626 號│40條第 1│月30日）│    │    │卷第21│並記違規│AC1243│    │
│  │舉發違反│項；處罰│        │    │    │1頁） │點數壹點│626 號│    │
│  │道路交通│鍰新臺幣│        │    │    │      │。      │      │    │
│  │管理事件│2,200元 │        │    │    │      │        │      │    │
│  │通知單  │        │        │    │    │      │        │      │    │
└─┴────┴────┴────┴──┴──┴───┴────┴───┴──┘
